ACORDAO-COMPLETO-2547058

ACÓRDÃO DE RELAÇÃO

ACÓRDÃO DE RELAÇÃO 4637/2022 ATA 29/2022 - SEGUNDA CÂMARA

Acórdão 4637/2022-TCU-Segunda Câmara
	Os Ministros do Tribunal de Contas da União, reunidos em Sessão da Segunda Câmara;
	Considerando que as análises empreendidas na fase de instrução revelaram acumulação de três benefícios de forma concomitante por Rosangela Gomes Rossiter, beneficiária da pensão instituída por Jose Gomes, em desacordo com a legislação de regência;
	Considerando que, nos termos do art. 29 da Lei 3.765/1960 e da jurisprudência do TCU, não se admite a percepção cumulada de pensão militar com outros dois benefícios, ainda que se cuide de benefício previdenciário obtido junto ao INSS (Acórdão 2365/2018-TCU-Plenário, 9.009/2020-TCU-Primeira Câmara e 8.721/2017-TCU-Segunda Câmara, dentre outros) ;
	Considerando que os valores pagos indevidamente foram recebidos de boa-fé;
	Considerando os pareceres convergentes da Secretaria de Fiscalização de Integridade de Atos e Pagamentos de Pessoal e de Benefícios Sociais (Sefip) e do Ministério Público junto a este Tribunal; e
	Considerando que este Tribunal, por intermédio do Acórdão 1414/2021-TCU-Plenário (relator Ministro Walton Alencar Rodrigues) , fixou entendimento no sentido da possibilidade de apreciação de ato sujeito a registro mediante relação, na forma do art. 143, inciso II, do Regimento Interno do TCU, nas hipóteses em que a ilegalidade do ato decorra exclusivamente de questão jurídica de solução já pacificada na jurisprudência desta Corte de Contas,
	ACORDAM, com fundamento no art. 71, incisos III e IX, da Constituição Federal de 1988, c/c os arts. 1º, inciso V, e 39, inciso II, da Lei 8.443/1992, e ainda com os arts. 17, inciso III, 143, inciso II, 260 e 262 do Regimento Interno/TCU, em considerar ilegal o ato ora examinado, com negativa de registro, e expedir os comandos a seguir discriminados.
1. Processo TC-Processo 012.005/2022-3 (PENSÃO MILITAR) 
	1.1. Interessados: Marcia Araujo Gomes (XXX.266.163-XX) ; Maria Raquel Gomes Cavalcanti (XXX.154.414-XX) ; Nailde Maria Gomes Mendes (XXX.646.654-XX) ; Neuza Maria Farias Gomes (XXX.335.907-XX) ; Nilda Rosa Gomes de Oliveira (XXX.387.314-XX) ; Rosangela Gomes Rossiter (XXX.587.584-XX) .
	1.2. Órgão/Entidade: Comando do Exército.
	1.3. Relator: Ministro Bruno Dantas.
	1.4. Representante do Ministério Público: Procurador Júlio Marcelo de Oliveira.
	1.5. Unidade Técnica: Secretaria de Fiscalização de Integridade de Atos e Pagamentos de Pessoal e de Benefícios Sociais (Sefip) .
	1.6. Representação legal: não há.
	1.7. Determinações/Recomendações/Orientações: 
	a) dispensar o ressarcimento das quantias indevidamente recebidas de boa-fé, consoante o Enunciado 106 da Súmula de Jurisprudência do TCU;
	b) determinar ao Comando do Exército que:
	b.1) no prazo de quinze dias, faça cessar os pagamentos decorrentes do ato ora considerado ilegal, sob pena de responsabilidade solidária da autoridade administrativa omissa, esclarecendo que Rosangela Gomes Rossiter poderá optar pelo recebimento do benefício relativo à pensão militar, desde que comprove o correto enquadramento nas disposições do art. 29 da Lei 3.765/1960, escolhendo apenas os benefícios legalmente acumuláveis;
	b.2) no prazo de trinta dias, encaminhe ao TCU novo ato de pensão militar contemplando as beneficiárias remanescentes; caso Rosangela Gomes Rossiter opte pela pensão militar, na forma do item anterior, o novo ato também deverá inclui-la como beneficiária, com as comprovações e esclarecimentos necessários;
	b.3) no prazo de sessenta dias, informe ao TCU as medidas adotadas e disponibilize, por meio do Sistema e-Pessoal, comprovante da data em que as interessadas tomaram conhecimento deste acórdão;
	c) remeter cópia deste acórdão e da instrução da secretaria especializada (peça 5) ao Comando do Exército.

Segunda Câmara

Comando do Exército.

Marcia Araujo Gomes (XXX.266.163-XX); Maria Raquel Gomes Cavalcanti (XXX.154.414-XX); Nailde Maria Gomes Mendes (XXX.646.654-XX); Neuza Maria Farias Gomes (XXX.335.907-XX); Nilda Rosa Gomes de Oliveira (XXX.387.314-XX); Rosangela Gomes Rossiter (XXX.587.584-XX).

BRUNO DANTAS

não há.

Procurador Júlio Marcelo de Oliveira.

PENSÃO MILITAR (PMIL)

Secretaria de Fiscalização de Integridade de Atos e Pagamentos de Pessoal e de Benefícios Sociais (Sefip).